【裁判字號】    98,聲減,6
【裁判日期】    980605
【裁判案由】    聲請減刑
【裁判全文】
臺灣宜蘭地方法院刑事裁定               98年度聲減字第6號
聲  請  人  甲○○
                    （現於臺灣宜蘭監獄）
上列受刑人因傷害等案件，聲請減刑，本院裁定如下：
    主  文
甲○○所犯如附表二所示之罪，均減刑，詳如附表二所示。
其餘聲請駁回。
    理  由
一、聲請意旨略以：聲請人即受刑人甲○○前於民國89年間因傷
    害、毀損案件（如附表一所示），經本院以89年度易字第57
    2號判決應執行拘役70日；另於89年間因妨害兵役及違反毒
    品危害防制條例案件（如附表二所示），經本院裁定應執行
    有期徒刑1年1月。上開4罪均在中華民國96年4月24日以前，
    合於中華民國96年罪犯減刑條例所定減刑條件。又聲請人前
    開應執行有期徒刑1年1月部分，與本院97年度聲減字第44
    號裁定應執行有期徒刑11年2月部份（詳如附表三所示），
    係接續執行中，雖前案（有期徒刑1年1月部分）已屆執行期
    滿，但因與後案（有期徒刑11年2月部分）接續執行，無從
    予以割裂，難認已執行完畢，爰依法聲請減刑等語。
二、聲請人就附表一所示之罪聲請減刑部分：
 (一) 按依中華民國96年罪犯減刑條例應減刑之罪，已經判決確定
    尚未執行或執行未完畢者，由檢察官或應減刑之人犯聲請最
    後審理事實之法院裁定之，為同條例第8條第1項所明定。可
    知聲請減刑之罪，限於尚未執行或執行未完畢之罪，始得聲
    請減刑。除裁判確定前所犯數罪符合數罪併罰之要件，僅因
    檢察官未及聲請法院定應執行刑而接續執行之情形，法院對
    於其減刑並定應執行刑之聲請應予准許外，凡不合數罪併罰
    之要件而併合執行（接續執行）之案件，已執行完畢部分，
    其減刑之聲請即不應准許（民國96年7月11日臺灣高等法院
    第三次刑事庭庭長會議中華民國96年減刑條例法律問題(三)決
    議參照）。
 (二) 查聲請人如附表一編號1、2所示之犯罪，前分別經本院以89
    年度易字第572號判決判處拘役45日、30日，並定應執行拘
    役70日確定；聲請人自91年9月13日起於臺灣宜蘭監獄執行
    ，至91年11月21日執行完畢，此有上開判決書、臺灣高等法
    院被告前案紀錄表，及執行指揮書在卷可稽。是聲請人此部
    分之犯罪，已於92年11月21日執行完畢，且無從與接續執行
    之其他案件合併定期應執行刑，依前揭說明，聲請人就已執
    行完畢之犯罪聲請減刑，於法自有未合。
三、聲請人就附表二所示之罪聲請減刑部分：
 (一) 按數罪併罰而合於定其應執行之刑之案件，其各罪判決均係
    宣告刑，並非執行刑，縱令各案中一部分犯罪之宣告刑在形
    式上已經執行，仍應依法聲請犯罪事實最後判決之法院裁定
    定其應執行之刑，然後再依所裁定之執行刑，換發指揮書併
    合執行，其前已執行之有期徒刑部分，僅應予扣除而不能認
    為已執行完畢，在所裁定之執行刑尚未執行完畢前，各案之
    宣告刑不發生執行完畢之問題（最高法院98年度臺非字第18
    號）。又按刑法第50條規定所謂裁判確定，乃指首先確定之
    科刑判決而言，亦即以該首先判刑確定之日作為基準，凡在
    該日期之前所犯之各罪，應依刑法第51條各款規定，定其應
    執行之刑；在該日期之後所犯者，則無與之前所犯者合併定
    執行刑之餘地，無許任憑己意，擇其中最為有利或不利於被
    告之數罪，合併定其應執行之刑（最高法院96年度臺抗字第
    717號判決、97年度臺非字第550號判決意旨參照）。
 (二) 查聲請人因附表二所示妨害兵役及違反毒品危害防制條例案
    件，先後經本院判處有期徒刑1年、2月確定，並經本院以91
    年度聲字第630號裁定應執行有期徒刑1年1月確定。嗣復因
    附表三所示毒品、偽造貨幣等案件，分別經法院判處罪刑確
    定（詳如附表三所示），並經本院以97年度聲減字第44號裁
    定減刑並定應執行有期徒刑11年2月確定等情，有相關裁判
    書及臺灣高等法院被告前案紀錄表可佐。茲附表二、三所示
    各罪中，首先判刑確定者為附表二編號1之妨害兵役犯罪，
    確定日為90年4月24日；而附表三編號1、2、4、5、6、9所
    示各罪之犯罪時間，係在附表二編號1裁判確定前之88年8月
    20日至89年9月間所犯，與附表二編號1、2之犯罪合於併合
    處罰定應執行刑之規定，揆之前揭最高法院裁判意旨，應以
    附表二編號1之妨害兵役犯罪為基礎，與該案判決確定前之
    88年8月20日至89年9月間所犯之附表三編號1、2、4、5、6
    、9所示之罪定其應執行之刑。雖附表三編號1、2、4、5、6
    、9所示之罪，與附表三編號3、10所示之罪，前經本院以97
    年度聲減字第44號裁定減刑及定其應執行之刑有期徒刑11年
    2月確定，但附表三編號1、2、4、5、6、9所示之罪既與附
    表二編號1、2合於定應執行刑之要件，則依前揭最高法院裁
    判意旨，法院仍應就附表二編號1、2所示之罪與附表三編號
    1、2、4、5、6、9所示之罪定其應執行之刑。而附表三編號
    1、2、4、5、6、9所示之罪經與附表三編號3、10所示之罪
    定應執行刑有期徒刑11年2月，依執行指揮書記載期滿日為
    103年10月27日，即尚未執行完畢。附表二編號1、2部分形
    式上雖已執行期滿，依前揭說明，仍應俟與附表三編號1、2
    、4、5、6、9所定應執行之刑執行完畢，各罪始執行完畢。
    附表二所示之罪執行期滿部分則於執行應執行之刑刑期中扣
    抵，不能認附表二所示之罪已執行完畢。聲請人就附表二編
    號所示之罪聲請減刑，經核尚無不合，應予准許。
四、綜上所述，聲請人附表一部分所示之罪，已執行完畢，聲請
    人聲請減刑要屬無據，應予駁回。聲請人附表二所示之罪，
    依前揭說明，應認與附表三編號1、2、4、5、6、9所示之罪
    符合數罪併罰之要件，僅因檢察官未聲請法院定應執行刑而
    接續執行，是聲請人如附表二所示犯罪應認尚未執行完畢，
    聲請人就附表二所示之罪聲請減刑，經核尚無不合，應予准
    許。爰依中華民國96年罪犯減刑條例第2條第1項第3款、第8
    條第1項、第9條，修正前刑法第41條第1項前段，廢止前罰
    金罰鍰提高標準條例第2條，現行法規所定貨幣單位折算新
    臺幣條例第2條，裁定如主文所示。
中    華    民    國    98    年    6     月    5     日
                  刑事第四庭  法  官  鄧晴馨
上正本證明與原本無異。
如不服本裁定，得於收受裁定正本後5日內，向本院提出抗告狀
。
                              書記官  林怡君
中    華    民    國    98    年    6     月    5     日


司法院資訊處製作；財團法人民間司法改革基金會備份。
